## ANDRY FALON DÍAZ GARCÍA

# Abogada, con especialización en Derecho Penal y especialización en Derechos Humanos y Derecho Internacional Humanitario

**Dirección:** Calle 32 Bis A # 13-32 Torre 2 Apto. 502 Parque

Residencial Baviera **Celular:** 310 2118605

Correo: abogfalondiaz@gmail.com

Identificación: C.C. 63.539.301 de Bucaramanga

**T.P.:** 173.356

#### PERFIL PROFESIONAL

Abogada, especialista en Derecho Penal y en Derechos Humanos y Derecho Internacional Humanitario, con conocimientos y experiencia específica en la protección, defensa y promoción de los Derechos Humanos, específicamente en temas de atención y reparación a víctimas del conflicto armado y lo relativo a Justicia Transicional y Macrocasos de la JEP, así como en temas relacionados a políticas de ordenamiento social de la propiedad rural.

Adicionalmente, versada en Derecho Penal Ordinario, Derecho Penal Castrense, Derecho Disciplinario Castrense y Derecho Administrativo.

### **EXPERIENCIA PROFESIONAL**

## Organización Integral de Migración - OIM

Desde el 15 de junio de 2023

Funcionaria del Equipo Jurídico de la OIM encargada de brindar apoyo a la Agencia Nacional de Tierras -ANT- en las actividades jurídicas necesarias para adelantar el trámite del procedimiento único, así como en la generación de productos de conformidad con lo establecido en el Decreto Ley 902 de 2017 y demás normatividad aplicables. De igual forma, se dio acompañamiento en las capacitaciones y soporte a profesionales jurídicos de las regionales en el desarrollo del proyecto.

## Jurisdicción Especial para la Paz - JEP

Desde el 27 de enero de 2022 – 31 de diciembre de 2022

Funcionaria del Equipo Inventario de Sentencias del Sistema Autónomo de Asesoría y Defensa a Comparecientes de la Secretaria Ejecutiva, en donde brindé asistencia técnica en las actuaciones y decisiones judiciales propias de la justicia transicional y restaurativa JEP, así como en los procesos de validación de información aplicando herramientas jurídicas y conceptuales que permitieron fortalecer la calidad de la información y la oportunidad de respuesta en la consolidación del Registro de Comparecientes, del que trata el artículo 95 del ASP 001 de 2020.

### Unidad Atención y Reparación Integral para las Víctimas - UARIV

Desde el 26 de enero de 2018 – 31 de diciembre de 2021

Funcionaria del Equipo de Justicia Transicional y de la Oficina de Asesoría Jurídica. Responsable de fortalecer, apoyar y acompañar la implementación de las medidas de reparación integral, sistematización y seguimiento de los requerimientos que se generen en el marco de la ejecución de

la Ley 1448 de 2011, la Ley 975 de 2005 y las acciones necesarias en el marco de Acuerdos de Paz. Así como de los fallos proferidos por parte de las Jurisdicciones Especiales de justicia transicional, favoreciendo la incorporación en cada acción del enfoque reparador, diferencial y la acción sin daño, como de la debida representación legal y rendición de avances ante el Juzgado de Seguimiento de Justicia y Paz.

## Centro Internacional para la Justicia Transicional - ICTJ

1 de diciembre de 2020 - 7 de abril de 2021

Profesional especializada en el marco del Proyecto en el apoyó y acompañamiento a la Sala de Reconocimiento de Verdad, de Responsabilidad y Determinación de los hechos y conductas de la Jurisdicción Especial para la Paz -JEP- en la investigación de los macro casos priorizados 02 "Retención ilegal de personas por parte de las Farc-Ep" y 07 "Reclutamiento y utilización de niñas y niños en el conflicto armado".

# Revista Derecho y Realidad-Universidad Pedagógica y Tecnológica de Colombia

1 de octubre de 2020 - 6 de octubre de 2020

Evaluadora de la revista, en la cual emití dictamen y observaciones, en aras de cumplir con los compromisos éticos científicos, mediante los cuales se buscaba garantizar una alta calidad del proceso editorial.

## Universidad Nacional de Colombia – Facultad de Derecho

Febrero y marzo de 2019

Autora en la elaboración de ítems de conocimiento en el proyecto "Proceso de selección de defensores públicos de la Defensoría del Pueblo" desde la etapa de publicación y divulgación de la convocatoria hasta su terminación.

# Dirección de Acuerdos de la Verdad - DAV- Centro Nacional de Memoria Histórica - CNMH 27 de octubre de 2014 - 31 de diciembre de 2016

Funcionaria del Equipo Jurídico de la DAV, responsable de la revisión jurídica y proyección de actos administrativos, de conformidad con los parámetros del Derecho Administrativo y el procedimiento de certificación de contribución a la verdad, así como el desarrollo de actividades de apoyo y acompañamiento jurídico en la elaboración de informes y a las sedes regionales de la DAV, como acciones legales, derechos de petición y resolución de recursos, necesarias para la implementación del mecanismo judicial de contribución a la verdad y la memoria histórica.

## Cooperativa Multiactiva Nacional de Tránsito y Transporte Ltda. - Cooptransportar

1 de mayo de 2013 - 15 de octubre de 2014

Apoyo y asesoría jurídica al área de cartera en temas relacionados al Derecho Comercial.

#### Consorcio Cárdenas Pico

1 de abril de 2013 - 15 de octubre de 2014

Apoyo y asesoría jurídica en temas relacionados a asistencias en siniestros de accidentes de tránsito, y las respectivas audiencias de tránsito.

## Acción Jurídica Asesores v Consultores

15 de enero de 2013 - 15 de octubre de 2014

Apoyo y asesoría jurídica en procesos civiles y penales, así como en lo correspondiente a temas y casos de siniestros o accidentes de tránsito.

## Batallón de Infantería Nº 42 "Batalla de Bombona"

13 de mayo de 2011 – 30 de diciembre de 2011

Asistencia jurídica a la unidad militar respecto de procesos disciplinarios y penales castrenses, derechos de petición, interposición de tutelas, capacitaciones al personal militar adscrito a la unidad en DDHH y DIH.

## Abogada Independiente

1 de agosto de 2009 al 30 de abril de 2011

Asesoría jurídica en Procesos Civiles, Comerciales, de Familia, Disciplinarios, Administrativos, Públicos y Penales.

## Segunda División del Ejército

# Brigada Móvil Nº 15

3 de diciembre de 2008 - 30 de abril de 2009

## Brigada Móvil Nº 23

1 de mayo de 2009 - 31 de julio de 2009

Asistencia jurídica a la unidad militar respecto de procesos administrativos, disciplinarios y penales castrenses, derechos de petición, interposición de tutelas, ejecución y curso de documentos de difusión, y capacitaciones al personal militar adscrito a la unidad en DDHH y DIH.

## Juzgado Segundo de Brigada – Quinta Brigada – Ejército Nacional

1 de octubre de 2007 -31 de julio 2008

Apoyo y asistencia jurídica en lo concerniente a sustanciación de procesos penales castrenses.

# Juzgado Primero de Menores de Bucaramanga

1 de julio de 2007 - 9 de agosto de 2007

Apoyo, asistencia jurídica y sustanciación en procesos de menores, así como en lo correspondiente a la correspondencia.

### Comisaría de Familia de Bucaramanga

9 de julio de 2007 - 30 de noviembre de 2007

Apoyo y asistencia jurídica en mecanismos alternativos de resolución de conflictos.

### Juzgado Primero de Menores de Bucaramanga

16 agosto de 2006 - 24 de noviembre de 2006

Apoyo, asistencia jurídica y sustanciación en procesos de menores.

## FORMACIÓN ACADÉMICA

## Especialización en Derechos Humanos y Derecho Internacional Humanitario

Universidad Externado de Colombia 2015 - 2016

## Especialización en Derecho Penal

Universidad Autonoma de Bucaramanga 2009 - 2010

#### Derecho

Universidad Industrial de Santander 2002 - 2008

# PARTICIPACIÓN EN DIPLOMADOS Y CURSOS

## **Diplomado Herramientas Gerenciales**

Vicedecanatura de Investigación y Extensión Facultad de Derecho, Ciencias Políticas y Sociales de la Universidad Nacional de Colombia y Unidad para la Atención y Reparación Integral a las Víctimas – 2021

## Diplomado Acción CaPaz

Escuela Superior de Administración Pública en convenio con la Oficina del Alto Comisionado para la Paz - 2017

## PARTICIPACIÓN EN CURSOS

## Curso Certificado Curso Cultivos de uso Ilícito, Historia y Contexto

Jurisdicción Especial para La Paz -JEP- y la Organización de Estados Iberoamericanos para la Educación, la Ciencia y la Cultura -OEI- 19 de abril de 2022

## Curso de Inducción y Reinducción a la JEP

Jurisdicción Especial para La Paz – JEP - 29 de enero de 2021 y 17 de marzo de 2022

## Curso de Enfoque Diferencial en la Política Pública de Víctimas

Unidad para la Atención y Reparación Integral a las Víctimas – 20 de mayo de 2021

## Curso de Enfoque Psicosocial

Unidad para la Atención y Reparación Integral a las Víctimas – 20 de mayo de 2021

### Curso de Inducción y Reinducción

Unidad para la Atención y Reparación Integral a las Víctimas – 20 de mayo de 2021

#### Semana de Reconciliación

Universidad Externado de Colombia - 3 al 5 de marzo de 2021

# Curso de Inducción y Reinducción en el Sistema de Gestión de la Seguridad y Salud en el Trabajo - SG SST

Unidad para la Atención y Reparación Integral a las Víctimas - 9 de noviembre de 2020

# Taller Conexión Internacional – Del Shock a la Acción -¿Cómo convertir la adversidad en una gran oportunidad?

Positiva Compañía de Seguros S.A. - 3 de julio de 2020

# Curso de Inducción y Reinducción en el Sistema de Gestión de la Seguridad y Salud en el Trabajo - SG SST

Unidad para la Atención y Reparación Integral a las Víctimas - 10 de junio de 2020

# Curso de Inducción y Reinducción en el Sistema de Gestión de la Seguridad y Salud en el Trabajo - SG SST

Unidad para la Atención y Reparación Integral a las Víctimas - 9 de junio de 2020

## Curso de Inducción en Archivística

Unidad para la Atención y Reparación Integral a las Víctimas - 9 de junio de 2020 **Curso vitual en Integridad, Transparencia y Lucha contra la corrupción** Función Pública. Dirección de Participación, Transparencia y Servicio al Ciudadano - 8 de junio de 2020

# Curso en Sistema de Gestión de la Seguridad y Salud en el Trabajo - SG SST

Positiva Compañía de Seguros, proceso garantizado por la Universidad de La Sabana - 18 de mayo de 2020

# I y II Precongreso de Derecho Procesal

Universidad Industrial de Santander, Facultad de Ciencias Humanas de la Escuela de Derecho y Ciencia Política - 2006 y 2008

## Curso de Formación en Conciliadores Institucionales

Universidad Industrial de Santander, Facultad de Ciencias Humanas de la Escuela de Derecho y Ciencia Política 2006

#### REFERENCIAS PROFESIONALES

# DAVID ALFONSO DURÁN GARCÍA

Magistrado Auxiliar Jurisdicción Especial para la Paz Cel: 3104806289 david.duran@jep.gov.co

## MARTHA LUZ VEGA GUERRERO

Profesional Especializado Grado 15 Defensoría del Pueblo Cel: 3016608458 vega.marthaluz@gmail.com

ANDRY FALON DÍAZ GARCÍA C.C. 63.539.301 Bucaramanga